臺灣桃園地方法院刑事判決　
                                  111年度審交易字第347號
公  訴  人  臺灣桃園地方檢察署檢察官
被      告  林俞佑


上列被告因公共危險案件，經檢察官提起公訴（111 年度偵字第
20448 號），被告於準備程序中就被訴事實為有罪之陳述，經告
知簡式審判程序之旨，並聽取公訴人、被告之意見後，由本院當
庭裁定改行簡式審判程序審理，並判決如下：
    主      文
林俞佑犯不能安全駕駛動力交通工具罪，累犯，處有期徒刑拾月
。
    事實及理由
一、本件犯罪事實及證據，除證據部分補充「查獲現場照片、被
    告林俞佑於本院準備程序及審理時之自白」外，餘均引用檢
    察官起訴書所載（詳如附件）。
二、論罪科刑：
  ㈠核被告所為，係犯刑法第185 條之3 第1 項第1 款之吐氣所
    含酒精濃度達每公升零點二五毫克以上而駕駛動力交通工具
    罪。
  ㈡又被告曾有如附件起訴書犯罪事實欄所載之犯罪科刑執行情
    形，有臺灣高等法院被告前案紀錄表1 份可按，因之，其受
    徒刑之執行完畢後，5 年以內故意再犯有期徒刑以上之本罪
    ，為累犯，再參照司法院大法官釋字第775 號解釋意旨，被
    告前已有多次酒駕犯行，足顯被告對刑之執行不知悔改，對
    刑罰之反應力亦屬薄弱，此次加重最低本刑，對其人身自由
    所為之限制自無過苛之侵害，是認應依刑法第47條第1 項規
    定加重其刑。
　㈢爰審酌被告明知酒精成分對人之意識能力具有不良影響，超
    量飲酒後會導致對週遭事務之辨識及反應能力較平常狀況薄
    弱，竟仍不知自律己行，於飲酒後猶騎乘電動自行車行駛於
    公眾往來之道路，危及道路交通安全，且缺乏尊重其他用路
    人生命、財產安全之觀念，並為警測得其吐氣所含酒精濃度
    達每公升0.42毫克，所為實不足取，惟念其犯後坦認犯行，
    態度尚可，併考量被告曾屢因酒後駕車之公共危險案件，經
    法院判決確定，均已執行完畢，有臺灣高等法院被告前案紀
    錄表1 份在卷可參，兼衡被告其素行、智識程度、現以板模
    工為業之生活狀況及尚需照顧罹癌母親等一切情狀，量處如
    主文所示之刑。
據上論斷，應依刑事訴訟法第273 條之1 第1 項、第299 條第1
項前段、第310 條之2 、第454 條，判決如主文。
本案經檢察官董諭到庭執行職務。
中    華    民    國   111    年   8     月    18     日
                       刑事審查庭  法  官  李佳穎
以上正本證明與原本無異。
如不服本判決應於收受判決後20日內向本院提出上訴書狀，並應
敘述具體理由。其未敘述上訴理由者，應於上訴期間屆滿後20日
內向本院補提理由書(均須按他造當事人之人數附繕本)「切勿逕
送上級法院」。
                                   書記官  蔡萱穎
中    華    民    國   111    年   8     月    18     日
附錄論罪科刑之法條：
中華民國刑法第185 條之3
駕駛動力交通工具而有下列情形之一者，處3 年以下有期徒刑，
得併科30萬元以下罰金：
一、吐氣所含酒精濃度達每公升零點二五毫克或血液中酒精濃度
    達百分之零點零五以上。
二、有前款以外之其他情事足認服用酒類或其他相類之物，致不
    能安全駕駛。
三、服用毒品、麻醉藥品或其他相類之物，致不能安全駕駛。
因而致人於死者，處3 年以上10年以下有期徒刑，得併科2 百萬
元以下罰金；致重傷者，處1 年以上7 年以下有期徒刑，得併科
1 百萬元以下罰金。
曾犯本條或陸海空軍刑法第54條之罪，經有罪判決確定或經緩起
訴處分確定，於十年內再犯第1 項之罪因而致人於死者，處無期
徒刑或5 年以上有期徒刑，得併科3百萬元以下罰金；致重傷者
，處3 年以上10年以下有期徒刑，得併科2 百萬元以下罰金。

附件：
臺灣桃園地方檢察署檢察官起訴書
                                    111年度偵字第20448號
　　被　　　告　林俞佑　男　36歲（民國00年00月00日生）
　　　　　　　　　　　　住○○市○○區○○路000巷00號5樓
　　　　　　　　　　　　國民身分證統一編號：Z000000000號
上列被告因公共危險案件，業經偵查終結，認應該提起公訴，茲
將犯罪事實及證據並所犯法條分敘如下：
　　　　犯罪事實
一、林俞佑前因公共危險案件，經臺灣桃園地方法院以109年度
    審交易字第82號判決判處有期徒刑9月確定，入監執行後，
    於民國110年5月3日縮刑假釋交付保護管束，於110年6月19
    日縮刑假釋期滿未經撤銷，未執行之刑，以已執行論。詎其
    仍不知悔改，明知飲酒吐氣所含酒精濃度達每公升0.25毫克
    以上，不得駕駛動力交通工具，於111年4月1日下午2時30分
    許起至同日下午3時30分許止，在桃園市楊梅區某工地內飲
    用啤酒，竟未待體內酒精成分消退，仍於同日下午4時15分
    許，自該處騎乘電動自行車上路。嗣於同日下午4時20分許
    ，行經桃園市○○區○○路000號前，為警攔檢盤查，並測得其
    吐氣所含酒精濃度達每公升0.42毫克。
二、案經桃園市政府警察局楊梅分局報告偵辦。
　　　　證據並所犯法條
一、前開犯罪事實，業據被告林俞佑於警詢與偵訊時坦承不諱，
    復有酒精測定紀錄表、桃園市政府警察局舉發違反道路交通
    管理事件通知單各1份在卷可稽，是被告犯嫌堪予認定。
二、核被告所為，係犯刑法第185條之3第1項第1款之吐氣所含酒
    精濃度達每公升0.25毫克以上而駕駛動力交通工具罪嫌。又
    查被告前有如犯罪事實欄所載之犯罪科刑及執行情形，有本
    署刑案資料查註紀錄表1份附卷可憑，其於徒刑執行完畢5年
    內，故意再犯本件有期徒刑以上之罪，為累犯，請參照司法
    院大法官解釋釋字第775號解釋意旨及刑法第47條第1項之規
    定，審酌依累犯之規定加重其刑。
三、依刑事訴訟法第251條第1項提起公訴。
　　此　致
臺灣桃園地方法院
中　　華　　民　　國　 111　　年　   5    月　  23　 日 
                              檢  察  官  陳  羿  如
本件證明與原本無異
中　　華　　民　　國　 111　　年　   5  　月    30   日
                              書  記  官  林  意  菁
所犯法條：
中華民國刑法第185條之3
駕駛動力交通工具而有下列情形之一者，處 3 年以下有期徒刑
，得併科 30 萬元以下罰金：
一、吐氣所含酒精濃度達每公升零點二五毫克或血液中酒精濃度
    達百分之零點零五以上。
二、有前款以外之其他情事足認服用酒類或其他相類之物，致不
    能安全駕駛。
三、服用毒品、麻醉藥品或其他相類之物，致不能安全駕駛。
因而致人於死者，處 3 年以上 10 年以下有期徒刑，得併科 2
百萬元以下罰金；致重傷者，處 1 年以上 7 年以下有期徒刑，
得併科 1 百萬元以下罰金。
曾犯本條或陸海空軍刑法第 54 條之罪，經有罪判決確定或經緩
起訴處分確定，於十年內再犯第 1 項之罪因而致人於死者，處
無期徒刑或 5 年以上有期徒刑，得併科 3 百萬元以下罰金；致
重傷者，處 3 年以上 10 年以下有期徒刑，得併科 2 百萬元以
下罰金。